【裁判字號】    95,抗,71
【裁判日期】    950124
【裁判案由】    假扣押
【裁判全文】
臺灣高等法院民事裁定                    95年度抗字第71號
抗  告  人  中國農民銀行股份有限公司
法定代理人  乙○○
代  理  人  甲  ○
上列抗告人因與相對人勤鑫科技股份有限公司等間假扣押事件，
對於中華民國94年12月20日臺灣臺北地方法院94年度裁全字第
11117號所為裁定提起抗告，本院裁定如下：
    主  文
原裁定關於抗告人對相對人得假扣押財產限於臺灣臺北地方法院
轄區內部分廢棄。
抗告費用由相對人負擔。
    理  由
按假扣押之聲請，由本案管轄法院或假扣押標的所在地之地方法
院管轄，民事訴訟法第524條第1項定有明文。又辦理民事訴訟事
件應行注意事項第216條第1項亦規定：「由本案管轄法院為假扣
押裁定者，無須將假扣押之標的即應行假扣押之財產記載於裁定
中，而得據該裁定對於債務人之一切財產執行假扣押」。是債權
人向本案管轄法院聲請假扣押者，債務人之財產是否在管轄法院
之轄區範圍內，即非所問，此觀上開規定即明。
抗告人於原法院聲請意旨略以：伊對相對人即債務人有新臺幣（
下同）19,428,244元及利息、違約金之債權（下稱系爭債權），
迭經催討無效，若不對相對人之財產實施假扣押而任其等自由處
分，將有日後不能執行或甚難執行之虞，為保全日後之強制執行
，伊願供擔保以代假扣押請求及原因釋明之不足，爰聲請就相對
人之財產在系爭債權之範圍內為假扣押等語，並提出借據、約定
書、放款查詢清單等為據。原法院裁定准「債權人以新台幣648
萬元或同面額之中央政府建設公債89年度甲類第二期債票為債務
人供擔保後，得對債務人在本院轄區內之財產在新台幣壹仟玖佰
肆拾貳萬捌仟貳佰肆拾肆元之範圍內為假扣押」。
抗告意旨略以：依卷附約定書第14條約定，雙方合意以原法院為
第一審之管轄法院，且債務人勤鑫科技股份有限公司（下稱勤鑫
公司）所在地及丙○○住所均在原法院轄區內，伊未於聲請狀內
載明假扣押標的物，是原法院為本案管轄法院非假扣押標的所在
地之地方法院，原裁定僅准抗告人供擔保，對債務人等在「原法
院轄區內之財產」為假扣押，於法未合，請求廢棄原裁定該部分
等語。
查抗告人於原法院提出之約定書第14條約定：「本約定書以貴行
授信往來之營業所為履行地，並以該履行地之法院為第一審管轄
法院」，依卷附財團法人金融聯合徵信中心「授信、還款紀錄與
保證資訊－行庫別」資料，抗告人與相對人勤鑫公司往來行庫係
台北分行，而抗告人台北分行營業所在臺北市○○街53號，亦有
抗告人通訊錄在卷可憑（本院卷第14,16,18頁），依上開約定該
址即為本件之履行地，其所在之原法院為第一審管轄法院，是雙
方已約定以原法院為第一審之管轄法院。則依上開規定，抗告人
向本案管轄法院聲請假扣押，自無債務人之財產須在原法院管轄
區內之限制。原法院裁定債權人供擔保後，僅得對債務人在原法
院管轄區內之財產為假扣押，即有未當。抗告意旨指摘原裁定該
部分不當，為有理由，應由本院將原裁定該部分廢棄。爰裁定如
主文。
中    華    民    國    95    年    1     月    24    日
                  民事第十六庭審判長法  官  沈方維
                                    法  官  張  蘭
                                    法  官  湯美玉
正本係照原本作成。
本裁定除以適用法規顯有錯誤為理由，並經本院許可外，不得再
抗告。如提起再抗告，應於收受後10日內委任律師為訴訟代理人
向本院提出再抗告狀。並繳納再抗告費新台幣１千元。
中    華    民    國    95    年    1     月    25    日
                                    書記官  賴淑真


司法院資訊處製作；財團法人民間司法改革基金會備份。
